臺灣高等法院高雄分院刑事裁定　　　　　　　　　　九十一年度毒抗字第一九五號
　　抗　告　人
　　即　被　告　甲○○
右抗告人因聲請觀察勒戒案件，不服臺灣高雄地方法院中華民國九十一年八月十二日
裁定（九十一年度毒聲字第四七九七號），提起抗告，本院裁定如左：
    主  文
抗告駁回。
    理  由
一、抗告意旨略以：抗告人即被告甲○○於民國九十一年四月二十七日凌晨，接獲友
    人電話而前往高雄市前金區○○○路八七號一一樓「Ｅ世代」ＰＵＢ訪友，該處
    為密閉空間，抗告人可能誤吸二手煙或誤喝別人杯內含有ＭＤＭＡ包廂飲料，致
    尿液檢驗呈ＭＤＭＡ陽性反應，抗告人並無施用第二級毒品ＭＤＭＡ之故意，為
    此提起抗告云云。
二、原裁定略以：被告甲○○於九十一年四月二十七日上午八時許起往前回溯二十四
    小時內某時，在高雄縣市不詳地點施用第二級毒品ＭＤＭＡ，嗣於九十一年四月
    二十七日八時許，於前述ＰＵＢ為警查獲後採集之尿液經送高雄市立凱旋醫院檢
    驗，確呈曾施用第二級毒品ＭＤＭＡ陽性反應，足認被告有為警查獲前某時，在
    不詳處所，以不明方式施用第二級毒品ＭＤＭＡ一次無訛，爰依毒品危害防制條
    例第二十條第一項、觀察勒戒處分執行條例第三條第一項，裁定應送勒戒處所處
    所觀察、勒戒。
三、經查本件被告甲○○固然否認其有施用第二級毒品ＭＤＭＡ犯行，而以前開抗告
    意旨置辯云云。然：
  (一)被告於九十一年四月二十七日八時許，在前述ＰＵＢ為警查獲後採集之尿液，由
    其以代號簽封送驗結果，呈第二級毒品ＭＤＭＡ之陽性反應之事實，有尿液採證
    代碼對照表及高雄市立凱旋醫院九十一年六月三日高市凱醫檢字第００四七九號
    煙毒尿液檢驗成績書影本各一紙在卷可稽（見原審卷第四、五頁），是被告所提
    抗告並聲請再予鑑定前述檢驗有無錯誤云云，即無必要；另被告所請重新採尿一
    節，尚難憑以否定被告前述第一次採尿之檢驗結果，亦認無此調查必要，附此敘
    明。
  (二)被告所辯「誤飲摻有毒品ＭＤＭＡ飲料」一節，未據提出任何具體事證足佐其於
    為警當日確有誤飲之情，再參諸第二級毒品ＭＤＭＡ普遍存在於ＰＵＢ，大眾媒
    體（電視、報章、雜誌等）亦多所報導，被告係屬具相當社會經驗之成年人，自
    難諉為不知，卻率而進出前揭場所，或恣意飲用成分不明飲料，徒以「誤飲」置
    辯，自難採信，是被告有施用第二級毒品ＭＤＭＡ犯行甚明。
  (三)綜上所述，原審因而依據毒品危害防制條例第二十條第一項及觀察勒戒處分執行
    條例第三條第一項，裁定送勒戒處所觀察、勒戒，經核並無不合。被告仍執前詞
    提起抗告，指摘原裁定不當，為無理由，應予駁回。
據上論斷，應依刑事訴訟法第四百十二條，裁定如主文。
中    華    民    國      九十一      年      九      月     二十三   日
                              臺灣高等法院高雄分院刑事第六庭
                                  審判長法官  王憲義
                                        法官  范惠瑩
                                        法官  張意聰
右正本證明與原本無異。
不得再抗告。
                                  法院書記官  王婉蓉
中    華    民    國      九十一      年      九      月     二十三   日
